【裁判字號】    88,訴,4519
【裁判日期】    890131
【裁判案由】    清償債務
【裁判全文】
臺灣臺北地方法院民事判決  八十八年度訴字第四五一九號
    原      告  遠東國際商業銀行股份有限公司
    法定代理人  丁○○
    訴訟代理人  丙○○    寄台北郵政三三之三八八號信箱
    被      告  吳宛頃原名甲.
                          住台.
                乙○○○  住高.
右當事人間清償債務事件，本院判決如左：
    主    文
被告應給付原告新台幣捌拾貳萬捌仟貳佰壹拾陸元，以及其中新台幣柒拾捌萬伍仟參
佰柒拾伍元部分，自民國八十八年十一月一日起至清償日止，按週年利率百分之一九
點七一計算之利息，並按上開利率百分之十計算之違約金。
訴訟費用由被告負擔。
本判決於原告以新台幣貳拾柒萬柒仟元為被告供擔保後，得假執行。
    事    實
甲、原告方面：
一、聲明：除假執行擔保金額外，如主文所示。
二、陳述：被告吳宛頃（原名甲○○）於民國八十二年九月二十二日，以被告乙○○
    ○為連帶保證人，向原告請領信用卡使用，原告依約核發信用卡予被告吳宛頃使
    用，被告吳宛頃即得於特約商店記帳消費，但應於次月繳款截止日前向原告清償
    ，逾期另按週年利率百分之一九點七一計算之利息，及按前開利率百分之十即週
    年利率百分之一點九七一計算之違約金。詎被告至八十八年十月止，共累計積欠
    新台幣（下同）捌拾貳萬捌仟貳佰壹拾陸元，未依約清償，其中柒拾捌萬伍仟參
    佰柒拾伍元為消費款，爰依信用卡契約和連帶保證之法律關係，請求被告吳宛頃
    、乙○○○給付捌拾貳萬捌仟貳佰壹拾陸元，以及其中柒拾捌萬伍仟參佰柒拾伍
    元部分，自最後繳款日之翌日即八十八年十一月一日起至清償日止，按週年利率
    百分之一九點七一計算之利息，並按上開利率百分之十計算之違約金。
三、證據：提出聯合簽帳卡申請書、信用卡約定條款、歷史帳單彙總查詢單各一份為
    證。
乙、被告方面：
    被告吳宛頃、乙○○○雖於言詞辯論期日到庭，惟均未作何聲明，僅對於原告主
    張之事實，予以自認。
    理    由
一、本件原告主張之事實，已據其提出聯合簽帳卡申請書、信用卡約定條款、歷史帳
    單彙總查詢單各一份為證，並為被告吳宛頃、乙○○○所自認，堪信為真實。從
    而，原告依信用卡契約和連帶保證之法律關係，請求被告吳宛頃、乙○○○給付
    如主文第一項所示之金額、利息、違約金，為有理由，應予准許。
三、另原告陳明願供擔保，請求宣告假執行，核無不合，茲酌定相當之擔保金額，予
    以准許。
四、本件原告之訴為有理由，依民事訴訟法第七十八條、八十五條第一項、第三百九
    十條第二項，判決如主文。
中      華      民      國    八十九    年      一      月    三十一    日
                                 民事第六庭法      官  姜悌文
右為正本係照原本作成
如對本判決上訴，須於判決送達後廿日內向本院提出上訴狀
中      華      民      國    八十九    年      一      月    三十一    日
~B法院書記官  黃幸珍


司法院資訊處製作；財團法人民間司法改革基金會備份。
